【裁判字號】    96,婚,797
【裁判日期】    970129
【裁判案由】    履行同居
【裁判全文】
臺灣臺北地方法院民事判決               96年度婚字第797號
原      告  乙○○
                      樓
被      告  甲○○
上列當事人間請求離婚事件，本院於民國97年1月15 日言詞辯論
終結，判決如下：
    主      文
准原告與被告離婚。
訴訟費用由被告負擔。
    事實及理由
一、本件原告起訴時原係請求判令被告履行同居義務」，嗣於言
    詞辯論期日民國97年1 月15日當庭變更聲明為請求判決兩造
    離婚，經被告當庭同意，並即為本案之言詞辯論，合於民事
    訴訟法第255 條第1 項第1 款及第2 項之規定，應予准許，
    合先敘明。
二、原告主張略以：兩造於民國81年1 月2 日結婚，原本尚稱融
    洽，詎被告自89年間起遺棄原告母子，連房租、生活費及小
    孩教育費都不負擔，並有債權人地下錢莊上門討債威脅母子
    生命，原告攜子燒炭自殺，兒子死亡，原告幾乎變成植物人
    ，復健後雖有好轉，迄今還要長期吃藥，兩造婚姻有重大破
    綻，無法維持，爰依民法第1052條第2 項之規定，訴請判決
    離婚等語。
三、被告則以：原告所述不實，兩造婚後原本同住於重慶南路，
    後因原告執意搬到新生南路，不顧被告的反對。被告並無令
    原告積欠地下錢莊的錢，兩造孩子過世乙事，是因為原告假
    戲真做。被告不願意與原告同居，兩造小孩已經死亡，兩造
    已無維持婚姻之意欲，同意與原告離婚等語。
四、按有民法第1052條第1 項以外之重大事由，難以維持婚姻者
    ，夫妻之一方得請求離婚，但其事由應由夫妻之一方負責者
    ，僅他方得請求離婚，民法第1052條第2 項定有明文。是對
    於家庭生活之美滿幸福，有妨礙之情形，即得認其與此之所
    謂難以維持婚姻之重大事由相當（最高法院79年臺上字第10
    40號判決及86年度第2 次民事庭會議決議參照）。至於是否
    有難以維持婚姻之重大事由，其判斷標準為婚姻是否已發生
    破綻而無回復之希望，此不可僅由原告已喪失維持婚姻意欲
    之主觀面加以認定，而應依客觀的標準，即難以維持婚姻之
    事實，是否已達於倘處於同一境況，任何人均將喪失維持婚
    姻希望之程度以決之（最高法院87年度臺上字第1304號判決
    參照）。查兩造為夫妻關係，於婚姻關係存續期間即分居，
    又因財務問題致家庭發生重大變故，兩造所生之子即因此一
    變故喪生，上開事實，業據原告提出戶籍謄本為證，且為被
    告所不爭執，堪認為真實。依目前情況觀之，兩造確已喪失
    維持婚姻之意欲，應認有難以維持婚姻之重大事由存在，從
    而，原告請求判決離婚，為有理由，應予准許。
五、訴訟費用負擔之依據：民事訴訟法第78條。
中    華    民    國    97    年    1     月    29    日
                        家事法庭法  官  徐麗瑩
以上正本係照原本作成。
如對本判決上訴，須於判決送達後20日之不變期間內，向本院
提出上訴狀，並繳納上訴裁判費新臺幣4,500元。
中    華    民    國    97    年    1     月    29    日
                                書記官  黃世昌


司法院資訊處製作；財團法人民間司法改革基金會備份。
